臺灣桃園地方法院刑事判決
                                 111年度審原交易字第18號
公  訴  人  臺灣桃園地方檢察署檢察官 
被      告  江頌恩




指定辯護人  本院公設辯護人王暐凱
上列被告因公共危險案件，經檢察官提起公訴（111 年度偵字第
3173號），被告於本院準備程序進行中，就被訴事實為有罪之陳
述，經本院告知簡式審判程序意旨，並聽取當事人及辯護人之意
見後，裁定依簡式審判程序審理，判決如下：
    主  文
江頌恩駕駛動力交通工具而吐氣所含酒精濃度達每公升零點二五
毫克以上，累犯，處有期徒刑柒月。
    犯罪事實
一、江頌恩前於民國109 年間，因公共危險案件，經本院以109
    年度桃原交簡字第710 號判決判處有期徒刑5 月，併科罰金
    新臺幣（下同）2 萬元確定；復於110 年間，又因公共危險
    案件，經本院以110 年度桃原交簡字第39號判決判處有期徒
    刑6 月，併科罰金1 萬元確定，上開2 罪刑，經本院以110
    年度聲字第1636號裁定定應執行有期徒刑10月，併科罰金2
    萬元確定，經送監執行後，甫於110 年6 月21日因有期徒刑
    殘刑部分經易科罰金執行完畢出監。詎猶不知警惕，自110
    年11月3 日上午6 時10分許起至同日上午7 時30分許止，在
    桃園市○○區○○路○段000 號3 樓之6 室住處內飲用高粱
    酒後，明知飲酒後已達不得駕駛動力交通工具之程度，未待
    體內酒精消退，仍基於酒後駕駛動力交通工具之犯意，旋即
    自上址，騎乘車牌號碼000-000 號普通重型機車，前往桃園
    市大溪區民權路附近找其乾姊聊天。迨於同日上午11時20分
    許，接續前揭犯意，自該處，再騎乘前開機車，欲返回位於
    桃園市○○區○○路0 段000 號3 樓之6 室住處。嗣於同日
    上午11時37分許，行經桃園市大溪區台3 線38.9公里處，因
    不勝酒力自摔於路旁，經警據報前往處理，並將江頌恩送往
    國軍桃園總醫院附設民眾診療服務處診治，復於同日中午12
    時49分許，檢測其吐氣所含酒精濃度仍高達每公升1.69毫克
    ，始悉上情。
二、案經桃園市政府警察局大溪分局報告臺灣桃園地方檢察署檢
    察官偵查起訴。
    理  由
壹、證據能力：
一、按被告以外之人於審判外之言詞或書面陳述，除法律有規定
    者外，不得作為證據，刑事訴訟法第159 條第1 項固有明文
    ；惟被告以外之人於審判外之陳述，雖不符同法第159 條之
    1 至之4 規定，而經當事人於審判程序同意作為證據，法院
    審酌該言詞陳述或書面陳述作成時之情況，認為適當者，亦
    得為證據；當事人、代理人或辯護人於法院調查證據時，知
    有第159 條第1 項不得為證據之情形，而未於言詞辯論終結
    前聲明異議者，視為有前項之同意，同法第159 條之5 亦定
    有明文。本件檢察官、被告於本院準備程序時，並不爭執本
    院所引用之供述證據之證據能力，且於本院言詞辯論終結前
    均未聲明異議。經審酌本院所引用之供述資料作成時之情況
    ，核無違法取證或其他瑕疵之情形，認為以之作為證據為適
    當，均得作為證據。
二、本件認定事實所引用之卷證內所有文書證據及證物，檢察官
    、被告均未主張排除前開書證、物證之證據能力，且迄於本
    院言詞辯論終結前均未表示異議。本院審酌前開書證、物證
    ，並無證據證明係公務員違背法定程序所取得，亦無刑事訴
    訟法第159 條之4 之顯有不可信之情況與不得作為證據之情
    形，本件認定事實所引用之本件卷證所有文書證據、證物，
    亦均認為有證據能力。
貳、認定事實所憑證據及理由：
　　上揭事實，業據被告於警詢、偵查中與本院審理時均坦承不
    諱（見本院卷第47頁) ，並有國軍桃園總醫院附設民眾診療
    服務處出具之診斷證明書、桃園市政府警察局道路交通事故
    當事人酒精測定紀錄表、桃園市政府警察局舉發違反道路交
    通管理事件通知單、道路交通事故現場圖、道路交通事故調
    查報告表㈠㈡、職務報告、中華電信之證號查詢機車駕駛人表
    單、中華電信之車號查詢機車車籍表單及照片34張在卷可稽
    （見偵卷第23頁、第25頁、第27頁、第29頁、第31至32頁、
    第33頁、第35至36頁、第39至55頁) 。本件事證明確，被告
    犯行應堪以認定，應予依法論科。
參、論罪科刑：
一、行為後法律有變更者，適用行為時之法律，但行為後之法律
    有利於行為人者，適用最有利於行為人之法律，刑法第2 條
    第1 項定有明文。被告行為後，刑法第185 條之3 已於111
    年1 月28日經總統公布修正施行，並自同年月30日起生效。
    修正前之刑法第185 條之3 第1 項規定：「駕駛動力交通工
    具而有下列情形之一者，處二年以下有期徒刑，得併科二十
    萬元以下罰金：一、吐氣所含酒精濃度達每公升零點二五毫
    克或血液中酒精濃度達百分之零點零五以上。二、有前款以
    外之其他情事足認服用酒類或其他相類之物，致不能安全駕
    駛。三、服用毒品、麻醉藥品或其他相類之物，致不能安全
    駕駛。」，修正後之條文則為：「駕駛動力交通工具而有下
    列情形之一者，處三年以下有期徒刑，得併科三十萬元以下
    罰金：一、吐氣所含酒精濃度達每公升零點二五毫克或血液
    中酒精濃度達百分之零點零五以上。二、有前款以外之其他
    情事足認服用酒類或其他相類之物，致不能安全駕駛。三、
    服用毒品、麻醉藥品或其他相類之物，致不能安全駕駛。」
    ，經比較修正前後之法律，新法提高有期徒刑及罰金之法定
    刑上限。是本案經新舊法比較之結果，應以被告行為時之法
    律即修正前之刑法第185 條之3 第1 項對被告較為有利。
二、核被告所為，係犯修正前刑法第185 條之3 第1 項第1 款之
    駕駛動力交通工具而吐氣所含酒精濃度達每公升零點二五毫
    克以上罪。
三、按行為人實施犯罪之時地，在自然意義上雖非完全一致，但
    仍有部分合致，且犯罪目的單一，依一般社會通念，認應評
    價為一罪方符合刑罰公平原則，如予數罪併罰，反有過度處
    罰之疑，與人民法律感情亦未契合，故於刑法廢除牽連犯及
    連續犯後，應依個案情狀，考量一般社會通念及刑罰公平原
    則，適度擴張一行為概念，論以接續犯或一行為觸犯數罪名
    之想像競合犯，方屬適當（最高法院97年度臺上字第1880號
    判決意旨參照）。查被告於警詢及偵訊中自承伊於飲酒後，
    旋自該處騎車前往桃園市大溪區民權路附近找其乾姊聊天，
    嗣又騎車欲返回住處等語（見偵卷第11至12頁、第71至72頁
    ），被告上開2 次酒後駕車行為，顯係基於單一犯意，於密
    切接近之時、地實施，侵害同一法益，各行為之獨立性極為
    薄弱，依一般社會健全觀念，難以強行分離，應視為數個舉
    動之接續施行，合為包括之一行為予以評價，屬接續犯，祇
    論以一罪。
四、依照司法院釋字第775 號解釋意旨及刑事訴訟法第161 條第
    1 項規定可知，檢察官就前階段被告構成「累犯事實」負擔
    主張及舉證責任，並就後階段被告依累犯規定「加重其刑事
    項」負擔主張及說明責任（最高法院110 年度台上大字第56
    60號裁定意旨參照）。本件檢察官就被告有犯罪事實欄所載
    之累犯事實，業已提出被告之前案紀錄表在案（參起訴書之
    記載及偵卷第57至65頁），且為被告所坦白承認（參本院審
    卷111 年6 月1 日審判筆錄第53至54頁），應認足以證明被
    告累犯之事實。又檢察官於審理時主張被告一再犯本罪，請
    本院依累犯之規定加重其刑。而被告前因公共危險案件，經
    本院以109 年度桃原交簡字第710 號判決處有期徒刑5 月確
    定，又因公共危險案件，經本院以110 年度桃原交簡字第39
    號判決處有期徒刑6 月確定，上開2 案嗣經本院以110 年度
    聲字第1636號裁定應執行有期徒刑10月確定，入監執行後，
    已於110 年6 月21日因徒刑易科罰金出監執行完畢等情，有
    臺灣高等法院被告前案紀錄表在卷可參（見本院卷第13至18
    頁) 。本院審酌其受有期徒刑執行完畢後，5 年以內故意再
    犯本案有期徒刑以上之罪，為累犯。且係一再犯同罪質之罪
    ，足見其惡性及對刑罰反應力薄弱，應依刑法第47條第1 項
    規定，加重其最低本刑（司法院大法官會議釋字第775 號解
    釋意旨參照）。
五、爰以行為人之責任為基礎，審酌被告漠視政府對酒後不駕駛
    動力交通工具之法令宣導，罔顧自己之生命、身體，更不顧
    公眾往來與其他用路人之安全，依舊貿然於酒後駕車上路，
    顯見其輕忽酒後駕車所造成之潛在危險性，法治觀念薄弱。
    且被告前已觸犯5 次刑法第185 條之3 公共危險罪，而分經
    法院判處罪刑確定。竟仍不知警惕，一再漠視法律禁令，又
    第6 次再犯本案，實屬不該。併衡酌被告本案吐氣所含酒精
    濃度為每公升1.69毫克，暨其犯後坦承犯行，態度尚可等一
    切情狀，量處如主文所示之刑。
據上論斷，依刑事訴訟法第273 條之1 第1 項、第299 條第1 項
前段、第310 條之2 、第454 條第1 項，刑法第2 條第1 項前段
、修正前刑法第185 條之3 第1 項第1 款、刑法第47條第1 項、
刑法施行法第1 條之1 第1 項，判決如主文。
本案經檢察官楊朝森提起公訴，檢察官劉仲慧到庭執行職務。
中　　華　　民　　國　　111 　年　　6 　　月　　29　　日
                  刑事審查庭  法  官  呂曾達
以上正本證明與原本無異。
如不服本判決應於收受判決後20日內向本院提出上訴書狀，並應
敘述具體理由。其未敘述上訴理由者，應於上訴期間屆滿後20日
內向本院補提理由書(均須按他造當事人之人數附繕本)「切勿逕
送上級法院」。 
　　　　　　　　　　　　　　　書記官　楊淨雲
中　　華　　民　　國　　111 　年　　6 　　月　　30　　日
附錄本案論罪科刑法條：
111 年1 月28日修正前刑法第185 條之3 第1 項第1 款
駕駛動力交通工具而有下列情形之一者，處2 年以下有期徒刑，
得併科20萬元以下罰金：
一、吐氣所含酒精濃度達每公升零點二五毫克或血液中酒精濃度
    達百分之零點零五以上。